## **ANDREA** CRUCES



UI/UX Designer Student • Frontend Dev

Contacto

Experiencia

Email

andrea.crucesdelaroca@gmail.com

**Lúcuma Labs** (Software Development Company) Desarrolladora Front-end Junior Oct 2019 - Actualidad

Teléfono

982 847 531

Portafolio

Implementación del diseño, maquetación y soporte en webs, landings y portales, para las diferentes unidades de la empresa. Trabajo en conjunto con el cliente y

desarrolladores. Apoyo en creacion de wireframes y prototipos.

https://andreacdlr.github.io/Portfolio

Cliente: Laureate

Linkedin

linkedin.com/in/andreacruces

Universidad Peruana de Ciencias Aplicadas (UPC)

Front-end Developer Nov 2018 - Oct 2019

Modalidad: Freelance

Maquetación de Portales Institucionales

(UPC Institucional, Pregrado, EPE, Postgrado), landing.pages.

Pruebas de usuario de las nuevas funcionalidades de la web.

**Bocadio** (Startup-ecommerce)

Habilidades y Herramientas

Front-end Developer Nov 2015 - 2017

Desarrollo de nuevas propuestas visuales para el sitio web / ecommerce.

Maquetación de nuevas secciones.

Metodologías Ux•Emphaty Map• Insights • Costumer Journey map •

Propuesta de valor • Prototipado de solucion Mantenimiento y actualización del sitio web.

Prototipado

Adobe XD. Figma . Photoshop . Illustra-

tor • Marvel • Invision

2019

Repensar Educativo

Desarrollo Web

Taller de UX Estratégico: Del usuario al producto

Educación

HTML5 •CSS3 •Bootstrap •Jquery

Sobre mí

2019

Area 51 Training Center

Curso: Experiencia de Usuario (UX)

2018 - 2019

Instituto Toulouse Lautrec

Curso: Diseño de Experiencia de Usuario/ Ui Design

Maquetadora web, con conocimientos en diseño gráfico y web, usabilidad, diseño movil y responsive.

Con muchas ganas de aprender técnicas nuevas.

Laboratoria (Educación Continua)

User Experience Design

Laboratoria - Egresada

Desarrollo Web-Frontend

Me mantengo en constante aprendizaje, investigo, leo artículos,

llevo cursos.

Autodidacta

2011 - 2017

Universidad Privada César Vallejo - 9ª Ciclo

Artes y Diseño Gráfico Empresarial

Trabajo en equipo

Trabajo en proyectos con compañeros para crear productos digitales buenos y eficaces.

Idiomas

Español (Competencia Nativa) Inglés (Competencia Intermedia)